【裁判字號】    98,易,930
【裁判日期】    980826
【裁判案由】    竊盜
【裁判全文】
臺灣臺南地方法院刑事判決               98年度易字第930號
公  訴  人  臺灣臺南地方法院檢察署檢察官
被      告  乙○○
上列被告因竊盜案件，經檢察官提起公訴（98年度偵字第9127號
），被告於準備程序期日就被訴事實為有罪之陳述，本院裁定進
行簡式審判程序，判決如下：
    主  文
乙○○竊盜，累犯，處有期徒刑肆月，扣案之鑰匙壹支沒收；又
攜帶兇器竊盜，累犯，處有期徒刑拾月，扣案之扳手、鐵條各壹
支均沒收。應執行有期徒刑壹年，扣案之鑰匙、扳手、鐵條各壹
支，均沒收。
    事  實
一、乙○○前於民國九十六年間因竊盜案，經本院以九十六年度
    簡字第一二七三號判處有期徒刑四月，嗣因適逢減刑經減為
    有期徒刑二月確定，甫於九十六年十月二十三日易科罰金執
    行完畢；其於九十七年間再因竊盜案件，經本院以九十七年
    度易字第一０七二號判處有期徒刑六月確定，於九十八年六
    月四日易科罰金執行完畢。詎猶不知悔改，復分別意圖為自
    己不法之所有：(一)先於九十八年六月二十五日十六時三十分
    許，在臺南縣官田鄉○鎮村○○路40號前，趁甲○○所使用
    之車號LKM-816號機車停放在該處無人看守之際，持自備之
    鑰匙一支，啟動該機車電門而竊取得手，旋騎乘離去，並供
    己作為代步工具使用。(二)復於九十八年六月二十九日凌晨一
    時許，乙○○騎乘上開機車，並持客觀上足以危害人之生命
    、身體、安全，可供兇器使用之自備扳手、鐵條各一支，在
    臺南縣新市鄉○○村○○路123號永振水泥加工廠前，見丁
    ○○所有之連鎖磚置在該廠圍牆邊，竟徒手搬運連鎖磚八塊
    至前揭機車腳踏板上。得手後正欲離去之際，適為巡邏員警
    當場查獲，並扣得乙○○所有之鑰匙、扳手、鐵條各一支，
    始悉上情。
二、案經甲○○、丁○○訴由臺南縣警察局善化分局報請臺灣臺
    南地方法院檢察署檢察官偵查起訴。
    理  由
一、本件係經被告乙○○於本院當庭表示認罪，而以簡式審判程
    序加以審理，此有本院九十八年八月十二日準備程序筆錄及
    同日審判筆錄各一份附卷足憑，則依據刑事訴訟法第二百七
    十三條之二、同法第一百五十九條第二項之規定，本件不適
    用傳聞法則有關限制證據能力之相關規定，合先敘明。
二、上開事實，業據被告於本院審理時坦承不諱，核與其於警、
    偵訊中供陳之情節相符，並經告訴人甲○○、丁○○於警詢
    中陳述無訛，且有扣押物品清冊一紙、贓物認領保管單二紙
    、現場照片五張、臺南縣警察局車輛協尋電腦輸入單一紙及
    如事實欄所示之物扣案可資佐證。是被告上開自白核與事實
    相符，堪以採信。本件事證明確，被告犯行洵堪認定，自應
    依法論科。
三、按刑法第三百二十一條第一項第三款之攜帶兇器竊盜罪，係
    以行為人攜帶兇器竊盜為其加重條件，此所謂兇器，其種類
    並無限制，凡客觀上足對人之生命、身體、安全構成威脅，
    具有危險性之兇器均屬之，且祇須行竊時攜帶此種具有危險
    性之兇器為已足，並不以攜帶之初有行兇之意圖為必要，最
    高法院七十九年台上字第五二五三號判例要旨可資參照。查
    扣案之扳手、鐵條通體質地堅硬，且被告於偵查中供稱扳手
    、鐵條置於機車腳踏板上係用以防止遭野狗追咬，客觀上自
    足以供作兇器使用。是核被告乙○○如事實欄(一)所為，係犯
    刑法第三百二十條第一項之普通竊盜罪；如事實欄(二)所為，
    係犯刑法第三百二十一條第一項第三款之攜帶兇器加重竊盜
    。其所犯上開二罪之間，均犯意各別，應予分論併罰。被告
    有如事實欄所載徒刑執行完畢之前科紀錄，有卷附臺灣高等
    法院被告前案紀錄表可按，其受有期徒刑之執行完畢，五年
    內故意再犯有期徒刑以上之本案竊盜罪，均為累犯，應依刑
    法第四十七條第一項之規定均加重其刑。爰審酌被告前已有
    竊盜前科紀錄，又甫因竊盜案件執行完畢，猶不知謹慎自持
    ，不思正當努力工作營生，竟圖不勞而獲，且多次行竊他人
    之物毫無尊重他人財產權之觀念，惟念其犯後尚能坦承犯行
    稍見悔意，犯後態度尚稱良好等一切情狀，分別量處如主文
    所示之刑並定其應執行刑，以資警惕。扣案之鑰匙、扳手、
    鐵條各一支，均為被告所有且係供犯罪所用之物，業據其供
    明在卷可按，爰依刑法第三十八條第一項第二款之規定宣告
    沒收。
據上論斷，應依刑事訴訟法第二百七十三條之一第一項、第二百
九十九條第一項前段，刑法第三百二十條第一項、第三百二十一
條第一項第三款、第四十七條第一項、第五十一條第五款、第三
十八條第一項第二款，刑法施行法第一條之一，判決如主文。
本案經檢察官丙○○到庭執行職務。
中    華    民    國    98    年    8     月    26    日
                  刑事第五庭    法  官  張瑛宗
以上正本證明與原本無異。
如不服本判決應於收受本判後10日內向本院提出上訴書狀，並應
敘述具體理由。其未敘述上訴理由者，應於上訴期間屆滿後20日
內向本院補提理由書狀（均須按他造當事人之人數附繕本）「切
勿逕送上級法院」。
                                書記官  蔡志賢
中    華    民    國    98    年    8     月    26    日
附錄本案論罪科刑法條：
中華民國刑法第320條第1項
（普通竊盜罪）
意圖為自己或第三人不法之所有，而竊取他人之動產者，為竊盜
罪，處 5 年以下有期徒刑、拘役或 5 百元以下罰金。
中華民國刑法第321條
（加重竊盜罪）
犯竊盜罪而有左列情形之一者，處 6 月以上、 5 年以下有期徒
刑：
一、於夜間侵入住宅或有人居住之建築物、船艦或隱匿其內而犯
    之者。
二、毀越門扇、牆垣或其他安全設備而犯之者。
三、攜帶兇器而犯之者。
四、結夥三人以上而犯之者。
五、乘火災、水災或其他災害之際而犯之者。
六、在車站或埠頭而犯之者。
前項之未遂犯罰之。


司法院資訊處製作；財團法人民間司法改革基金會備份。
